【裁判字號】    89,易緝,1
【裁判日期】    890131
【裁判案由】    竊盜
【裁判全文】
台灣基隆地方法院刑事判決                            八十九年度易緝字第一號
    公  訴  人  台灣基隆地方法院檢察署檢察官
    被      告  丙○○
右列被告因竊盜案件，經檢察官提起公訴（八十八年度偵字第三六三八號、第四三八
四號）及移送併辦（台灣基隆地方法院檢察署八十八年度偵字第四五三七號、第五０
七六號），本院判決如左：
    主    文
丙○○共同連續竊盜，累犯，處有期徒刑柒月；又以強暴使人行無義務之事，累犯，
處有期徒刑參月；應執行有期徒刑玖月。
    事    實
一、丙○○前於民國（下同）八十二年間因殺人未遂案件，經台灣台北地方法院判處
    有期徒刑一年確定，甫於八十三年九月二十三日執行完畢，仍不知悔改，竟基於
    意圖為自己不法所有之概括犯意，先與蘇貴飛（另案審結）基於共同犯意聯絡，
    於八十八年三月十六日某時，在台北縣瑞芳火車站前，徒手竊取丁○○所有車號
    ＧＭＥ─四七六號機車一輛，得手後供其等騎用，隨後棄置在台北縣瑞芳鎮○○
    街與民族路口；丙○○復與蘇貴飛共同於八十八年六月二十一日某時，在台北縣
    瑞芳鎮○○街一二巷二四號前，以丙○○所有鑰匙一把（業已滅失）竊取劉康懿
    所有車號ＧＱＶ─三五二號機車一輛，得手後供其等騎用；丙○○再於八十八年
    七月一日上午六時三十分許，在台北縣瑞芳鎮○○○○路三二巷一二六號前，徒
    手竊取戊○○所有車號ＱＸＥ─七五三號機車一輛，得手後供己騎用。丙○○因
    欲追求Ａ女（姓名、年籍詳卷），私下探得Ａ女電話號碼，並多次打電話表明追
    求之意，經Ａ女拒絕後，竟另基於使人行無義務之事之故意，於八十八年六月二
    十三日某時，在Ａ女從台北縣瑞芳鎮○○路一號圖書館準備前往吳姓友人家中時
    ，一路尾隨Ａ女，行經台北縣瑞芳鎮○○街一二巷七之一號丙○○自宅時，丙○
    ○竟強行拉扯Ａ女，欲以暴力強迫Ａ女進入自宅內，而使Ａ女行無義務之事，適
    時丙○○正欲打開自宅大門時，Ａ女趁其不注意之際逃逸。嗣於八十八年七月一
    日晚上六時三十分許，丙○○在台北縣瑞芳鎮○○街、民族路口，為警發現，始
    發現上情。
二、案經台北縣警察局瑞芳分局報告台灣基隆地方法院檢察署檢察官偵查起訴。
    理    由
一、訊據被告丙○○雖坦承於右開時地單獨或與蘇貴飛共同竊取機車之事實不諱，惟
    矢口否認有右開使人行無義務之事，辯稱：沒有強拉Ａ女進其自宅云云，然查：
    右開竊盜事實，業據被告於本院審理時坦承不諱，核與被害人丁○○、劉康懿之
    母乙○○、戊○○於警訊中所為指述相符，並有台北縣警察局贓物認領保管單三
    紙在卷為憑，右開使人行無義務之事之事實，業據被害人Ａ女及其母甲○○於警
    訊中指證歷歷，被告自承與被害人Ａ女及其母無任何仇隙，以被害人之母事後知
    悉上情，欲找尋被告理論，被告猶以無聊令人無法忍受之言語奚落被害人之母（
    見被害人之母警訊筆錄），衡情被告如未曾強行拉Ａ女進入其自宅內，Ａ女及其
    母尚無構詞誣陷被告，並出面理論未果而自取其辱之理，從而，Ａ女之指證應非
    無的放矢，被告所辯，不足採信，事證明確，犯行洵堪認定。
二、核被告所為，係犯刑法第三百零四條之罪及第三百二十條第一項之竊盜罪。被告
    與蘇貴飛間，就竊盜行為，有犯意聯絡及行為分擔，為共同正犯。被告前後三次
    竊盜行為，時間緊密，所犯構成要件相同，顯係基於概括犯意為之，應依連續犯
    之例以一罪論，並依法加重其刑。起訴書雖未就被告與蘇貴飛於八十八年六月二
    十一日某時共同竊取機車一輛之事實起訴，然因與起訴竊盜事實有連續犯裁判上
    一罪關係，本院自得併予審判。被告前於八十二年間因殺人未遂案件，經台灣台
    北地方法院判處有期徒刑一年確定，甫於八十三年九月二十三日執行完畢，此有
    台灣基隆地方法院檢察署刑案資料查註紀錄表在卷為憑，其於五年內再犯有期徒
    刑以上之本罪，為累犯，就連續竊盜行為依法遞加重其刑，就使人行無義務之事
    行為依法加重其刑。爰審酌被告年輕力壯，好逸惡勞，以竊取機車代步，為追求
    女友而不惜觸法及其素行、品行、智識、犯罪手段、所生損害及犯後態度等一切
    情狀，分別量處如主文所示之刑，並定其應執行刑。至鑰匙一把，雖為被告所有
    供犯罪所用之物，惟業已滅失，爰不宣告沒收，附此敘明。
三、據上論斷，應依刑事訴訟法第二百九十九條第一項前段，刑法第二十八條、第五
    十六條、第三百零四條、第三百二十條第一項、第四十七條、第五十一條第五款
    ，罰金罰鍰提高標準條例第一條前段，判決如主文。
本案經檢察官林楨森到庭執行職務。
中      華      民      國    八十九    年      一      月    三十一    日
                                台灣基隆地方法院刑事第二庭
                                        法  官  李  麗  玲
右正本證明與原本無異。
對於本件判決如有不服，應於收受送達後十日內，向本院提出上訴書狀，上訴於臺灣
高等法院，並按他造當事人之人數附具繕本。
                                        書記官  明  祖  斌
中      華      民      國    八十九    年      二      月      十五    日
附錄論罪法條︰
刑法第三百零四條：
以強暴、脅迫使人行無義務之事或妨害人行使權利者，處三年以下有期徒刑、拘役或
三百元以下罰金。
前項之未遂犯罰之。
刑法第三百二十條第一項：
意圖為自己或第三人不法之所有，而竊取他人之動產者，為竊盜罪，處五年以下有期
徒刑、拘役或五百元以下罰金。


司法院資訊處製作；財團法人民間司法改革基金會備份。
